【裁判字號】    97,聲再,29
【裁判日期】    970827
【裁判案由】    聲請再審
【裁判全文】
臺灣臺中地方法院民事裁定            97年度聲再字第29號
  聲  請  人  乙○○○
  相  對  人  甲○○
上列當事人間聲請再審事件，再審聲請人對於民國97年7月4日本
院97年度聲再字第16號確定裁定，聲請再審，本院裁定如下：
    主    文
聲請駁回。
聲請程序費用由聲請人負擔。
    理    由
一、按對於確定裁定聲請再審，依民事訴訟法第507條準用同法
    第501條第1項第4款之規定，必須表明再審理由。所謂表明
    再審理由，必須指明確定裁定有如何合於法定再審事由之具
    體情事始為相當，倘僅泛言有何條款之再審事由，無具體情
    事者，仍難謂已合法表明再審事由，有最高法院64年度台聲
    字第76號判例可資參照。又對於確定裁定聲請再審，非主張
    該裁定有民事訴訟法第496條第1項所列各款情形之一者，不
    得為之，倘僅對前訴訟程序之確定裁判有所指摘，並未表明
    上開確定裁判有何法定再審原因，其再審之聲請，自難認為
    合法，最高法院亦著有69年度台聲字第123號判例可資參照
    。
二、本件再審聲請人係就民國97年7月4日本院97年度聲再字第16
    號確定裁定聲請再審，是本件僅得就本院97年度聲再字第16
    號確定裁定之聲請再審有無理由為判斷。
三、本件聲請再審意旨略以：鈞院97年度聲再字第16號裁定係以
    聲請人訴狀未載再審理由駁回之。無視97年度再易字第4號
    及97年度再易字第7號民事裁定明確違背民事訴訟法第32條
    第1項第7款、民事訴訟法第496條第1項第4款、第13款，視
    法律形同具文，狀請依據民事訴訟法第219條、第222條、92
    年度簡上字第234號確定判決，爰用民事聲請再審(十七)、(十八)狀
    載事實及理由，聲請再審；聲請人收臺灣高等法院臺中分院
    97年度聲字第66號民事裁定，業提抗告理由呈臺灣高等法院
    臺中分院。謹聲明民事聲請再審狀請併案轉移指定管轄等
    語。惟查：再審聲請人就上開對於本院97年度聲再字第16號
    確定裁定指摘之內容，並未依民事訴訟法第507條準用同法
    第501條之規定，具體表明其再審理由亦即合於同法第496條
    第1項各款之法定再審原因。至聲請人主張審理97年度再易
    字第4號及97年度再易字第7號案件之法官未依法迴避云云，
    經調閱本院97年度聲再字第16號案件，得知聲請人係針對97
    年度聲再字第4號裁定聲請再審，而97年度聲再字第4號裁定
    ，係針對96年度聲再字第6號確定裁定為之，與聲請人所指
    摘97年度再易字第4號及97年度再易字第7號案件均無涉，聲
    請人之主張於法未合，自無從以此為本件再審理由置辯，併
    予說明。此外，聲請人除上開指摘外，其餘部分均非針對本
    院97年度聲再字第16號確定裁定，非本裁定審酌之範圍，再
    予敘明。
四、綜合上述，本件再審聲請為不合法，依民事訴訟法第第95條
    、第78條，裁定如主文。
中    華    民    國    97    年    8    月    27    日
                  民事第四庭    審判長法  官   王金洲
                                      法  官   郭佳瑛
                                      法  官   呂明坤
正本係照原本作成
不得抗告。
中    華    民    國    97    年    8    月    27    日
                                      書記官


司法院資訊處製作；財團法人民間司法改革基金會備份。
